Config:
  hfst:
    Gen:  ../../../tools/spellcheckers/fstbased/generator-fstspeller-gt-norm.hfst
    Morph: ../../../tools/spellcheckers/fstbased/analyser-fstspeller-gt-norm.hfst
  xerox:
    Gen:  ../../../tools/spellcheckers/fstbased/generator-fstspeller-gt-norm.xfst
    Morph: ../../../tools/spellcheckers/fstbased/analyser-fstspeller-gt-norm.xfst
    App: lookup

Tests:
  Default tests:
   båaloe+N+Cmp#rájgge+N+Sg+Nom: [båaloeraejkie, ~båaloenraejkie, ~båaloejraejkie]

#  CmpN/Sg tests:
  
  CmpN/SgN tests:
    gïele+N+Cmp#miella+N+Sg+Nom: [gïelemïele, ~gïelenmïele, ~gïelimïele]
    leeveh+N+Cmp#skirtto+N+Sg+Nom: [leevehgåetie, ~leevegegåetie]   
      
  CmpN/SgG tests:
    fraanske+N+Cmp#giella+N+Sg+Nom: [fraanskegïele, ~fraanskgïele]

  CmpN/PlG tests:
    gåetie+N+Cmp#sijdda+N+Sg+Nom: [gåetieluhpie, ~gåetienluhpie, ~gåetiejluhpie]
    gåetien+N+Cmp#sijdda+N+Sg+Nom: [~gåetietsegkie, gåetientsegkie, ~gåetiejtsegkie] 
    gööth+N+Cmp#sijdda+N+Sg+Nom: [gööthjerkie, gåetiejerkie, ~gåetienjerkie]
     
#  CmpN/SgLeft tests:
  
  CmpN/SgNomLeft tests:
    slïekte+N+Cmp#namma+N+Sg+Nom: [slïekteboelve, ~slïektenboelve, ~slïektiboelve] #namma: CmpN/SgNomLeft and CmpN/SgGenLeft
    åemie+N+Cmp#rávkke+N+Sg+Nom: [åemieaehtjie, ~åemienaehtjie, ~åemiejaehtjie] #rávkke: +CmpN/SgNomLeft    
    
#  CmpN/SgGenLeft tests:

  CmpN/PlGenLeft tests:
    gået+N+Cmp#gasska+N+Sg+Nom: [gåetaevjie, ~gåetienaevjie,  ~gööthaevjie] #gasska: CmpN/SgNomLeft and CmpN/PlGenLeft
    spaanske+N+Cmp#gasska+N+Sg+Nom: [spaanskegïele, ~spaanskengïele, ~spaanskigïele]

#  CmpN/DefSgGen tests:
#
#  CmpN/DefPlGen tests:
   